---
title: "Вклад человека в изменение климата"
author: "Denis"
date: "10 02 2022"
output: pdf_document
---
  
```{r setup, include=FALSE}
knitr::opts_chunk$set(echo = TRUE)
```

## Введение


  
```{r loading-libs, message=FALSE}
library(tidyverse)
library(dslabs)
library(ggthemes)
```

  
```{r}
data(temp_carbon)
data(greenhouse_gases)
data(historic_co2)
```

# 1. График временного ряда температурной аномалии.


```{r, echo=FALSE}
temp_carbon %>% filter(!is.na(temp_anomaly)) %>%
  ggplot(aes(year, temp_anomaly)) + 
  geom_line(color = 'red', size = 1) +
  geom_hline(aes(yintercept = 0), col = "blue", size = 0.9) + 
  geom_vline (aes(xintercept = 1940), col = "green", size = 0.9, linetype=2) +
  geom_vline (aes(xintercept = 1975), col = "violet", size = 0.9, linetype=2) +
  geom_vline (aes(xintercept = 1995), col = "orange", size = 0.9, linetype=2) +
  geom_text(aes(x = 2000, y = 0.05, label = "Cредняя температура в 20 веке"), col = "blue") +
  xlim(c(1900, 2018)) +
  xlab("Годы") +
  ylab("Температурная аномалия (градусов Цельсия)") +
  ggtitle("Температурная аномалия относительно ср. знач. за 20 век, 1900-2018") +
  theme_calc()
```

# 2. Добавляем график температурной аномалии в океане (темно-синяя линия) и на земле (темно-зеленая линия).


```{r, echo=FALSE}
temp_carbon %>% filter(!is.na(temp_anomaly)) %>%
  ggplot(aes(year, temp_anomaly)) + 
  geom_line(color = 'red', size = 1) +
  geom_line(mapping = aes(year, ocean_anomaly), col = "darkblue", size = 1) + 
  geom_line(mapping = aes(year, land_anomaly), col = "darkgreen", size = 1) +
  geom_hline(aes(yintercept = 0), col = "blue", size = 0.9) + 
  geom_vline (aes(xintercept = 1940), col = "green", size = 0.9, linetype=2) +
  geom_vline (aes(xintercept = 1975), col = "violet", size = 0.9, linetype=2) +
  geom_vline (aes(xintercept = 1995), col = "orange", size = 0.9, linetype=2) +
  geom_text(aes(x = 2000, y = 0.05, label = "Cредняя температура в 20 веке"), col = "blue") +
  xlim(c(1900, 2018)) +
  xlab("Годы") +
  ylab("Температурная аномалия (градусов Цельсия)") +
  ggtitle("Температурная аномалия относительно ср. знач. за 20 век, 1900-2018") +
  theme_calc()
```

# 3. График концентрации парниковых газов по годам. 

```{r, echo=FALSE}
greenhouse_gases %>%
  ggplot(aes(year, concentration)) +
  geom_line(aes(color = gas), size = 0.8) +
  facet_grid(gas ~ ., scales = "free") +
  geom_vline(aes(xintercept = 1850), col = "black", size = 1, linetype=5) +
  xlab("Годы") +
  ylab("Концентрация (ch4/n2o ppb, co2 ppm)") +
  ggtitle("Концентрация парниковых газов в атмосфере по годам, 0-2000") +
  theme_igray () +
  theme(legend.title = element_blank(), legend.background = element_rect(fill = "lightblue", 
                                                                         size = 0.5, linetype = "solid", colour = "black"))
```

# 4. График временного ряда выбросов углерода. 


```{r, echo=FALSE}
temp_carbon %>% 
  ggplot(aes(year, carbon_emissions)) + 
  geom_line(color = 'red', size = 1) +
  xlab("Годы") +
  ylab("Углерод, выбрасываемый в год в метрических тоннах") +
  ggtitle("Ежегодные глобальные выбросы углерода, 1751-2014") +
  theme_igray ()
```

# 5. График концентрации СО2 с течением времени на основании непосредственных измерения концентрации co2 в атмосфере в Мауна-Лоа с 1959 г., а также косвенные измерения концентрации co2 в атмосфере в ледяных кернах возрастом 800 000 лет.


```{r, echo=FALSE}
co2_time <- historic_co2 %>% 
  ggplot(aes(year, co2, color = source)) +  
  geom_line(size = 1) +
  xlab("Годы") +
  ylab("CO2") +
  ggtitle("Концентрация СО2 с течением времени") +
  theme_hc() +
  scale_color_manual(name="Источник",
                     labels=c("Ледяные керны","Мауна-Лоа"),
                     values=c("red","blue")) + 
  theme(legend.background = element_rect(fill = "lightblue", size = 0.5, linetype = "solid", colour = "black"))
co2_time
```

# 6. Графики аномального, даже взрывного роста концентрации CO2 

```{r, echo=FALSE}
co2_time + xlim(c(-800000, -775000))
```



```{r, echo=FALSE}
co2_time + xlim(c(-375000, -330000))
```



```{r, echo=FALSE}
co2_time + xlim(c(-3000, 2018))
```
